---
output: github_document
---

<!-- README.md is generated from README.Rmd. Please edit that file -->
<!-- Use `devtools::build_readme()` to build README.md -->

```{r, include = FALSE}
knitr::opts_chunk$set(
  collapse = TRUE,
  comment = "#>",
  fig.path = "man/figures/README-",
  out.width = "100%"
)
```

# valgdata

<!-- badges: start -->
[![R-CMD-check](https://github.com/emmaSkarstein/valgdata/actions/workflows/R-CMD-check.yaml/badge.svg)](https://github.com/emmaSkarstein/valgdata/actions/workflows/R-CMD-check.yaml)
<!-- badges: end -->

**English** | This package contains datasets from the last few parliamentary elections in Norway, as well as functions to visualise these. 

**Norsk** | Denne pakken inneholder valgdata fra Stortingsvalgene fra 2013 og fram til i dag, og en rekke funksjoner for å visualisere disse.

## Installering

Du kan installere den seneste versjonen av {valgdata} fra [GitHub](https://github.com/) med:

``` r
# install.packages("devtools")
devtools::install_github("emmaSkarstein/valgdata")
```

Deretter kan du laste inn pakken slik: 
```{r}
library(valgdata)
```

## Hvordan bruke pakken?

Pakken inneholder funksjoner som er beregnet for å plotte valgdataen. For eksempel kan vi plotte valgoppslutningen i 2013 og 2021:

```{r example}
plot_valgoppslutning(c("2013", "2021"))
```

Det er også mulig å se på datasettene direkte:

```{r}
mandater
```

```{r}
velgeroppslutning |> tidyr::pivot_wider(names_from = aar, values_from = prosent)
```

```{r}
partifarger
```






